---
title: "Lobby"
output: html_notebook
---

```{r, setup, include=FALSE}
library("tidyverse")
library("hgchmagic")

source("./splitting_names.R")
```

```{r, reading_lobby_data}
lobby_data <- readRDS("./combined_lobby_data.Rda")
n_personas <- length(unique(lobby_data$nombreCompletoActivo))  
n_reuniones <- lobby_data %>%
  count(codigoActualDatasetRegistro) %>%
  nrow()
```

```{r, reading_words_data}
file <- "../lobby/keywords - etiquetas - Sheet1.csv"
words_data <- read_csv(file)
```

```{r, find_words}
tag_words <- function(word, tema_word) {
  lobby_data %>%
    mutate(
      sensitive = ifelse(
        grepl(word, topic, ignore.case = TRUE),
        TRUE,
        sensitive
      ),
      tag = ifelse(
        grepl(word, topic, ignore.case = TRUE), 
        word, 
        tag
      ),
      tema = ifelse(
        grepl(word, topic, ignore.case = TRUE), 
        tema_word, 
        tema
      )
    )
} 
lobby_data$sensitive <- FALSE
lobby_data$tag <- NA
lobby_data$tema <- NA
for (i in 1:nrow(words_data)) {
  lobby_data <- tag_words(words_data$`palabra clave`[i], words_data$tema[i])
}
lobby_data_sensitivo <- lobby_data %>%
  filter(sensitive == TRUE)
```

```{r reading_padron_data, cache=TRUE}
total_padron_df <- readRDS("total_padron.Rda") %>%
  mutate(nombreCompleto = NOMBRE) %>%
  select(-NOMBRE)
```

```{r splitting_names_padron}
#names_table <- total_padron_df %>%
#  split_names()

#total_padron_df <- total_padron_df %>%
#  merge(names_table, by = "nombreCompleto")
```


```{r merge_data}
merged_data <- merge(lobby_data, total_padron_df, 
                     by.x = "nombreCompletoActivo", by.y = "nombreCompleto")
```

# Informacion general

**Padron**

- Numero de personas analizado correctamente: `r nrow(total_padron_df)`
- Numero de personans con el mismo nobre: `r nrow(total_padron_df) - length(unique(total_padron_df$nombreCompleto))`

**Lobby**

- Numero de reuniones: `r n_reuniones`
- Numero de personas en estas reuniones: `r n_personas`
- Numero de personas en reuniones sensitivo: `r nrow(lobby_data_sensitivo)`
- Numero de peronas enconro en el padron: `r nrow(merged_data)`

```{r counts}
hgch_bar_ver_top_Cat(lobby_data$sensitive, title = "Numero de Reuniones sensitivo")
hgch_bar_ver_top_Cat(lobby_data$tema, title = "Numero de Reuniones sensitivo por tema")
hgch_bar_ver_top_Cat(lobby_data$tag, title = "Numero de Reuniones sensitivo por palabra", topn = 10)

hgch_bar_ver_Cat(month(lobby_data_sensitivo$fecha), title = "Numero de Reuniones sensitivo por mes")
lobby_data %>%
  filter(!is.na(fecha)) %>%
  ggplot() +
  geom_bar(aes(factor(month(fecha)), fill = sensitive)) +
  labs(title = "Numero de Reuniones por mes")

hgch_bar_ver_top_Cat(lobby_data_sensitivo$nombreInstitucion, title = "Numero de Reuniones sensitivo por Institucion", topn = 10)
top10_institutes <- lobby_data %>%
  filter(!is.na(nombreInstitucion)) %>%
  count(nombreInstitucion) %>%
  arrange(desc(n)) %>%
  slice(1:10)
lobby_data %>%
  filter(nombreInstitucion %in% top10_institutes$nombreInstitucion) %>%
  ggplot() +
  geom_bar(aes(factor(nombreInstitucion), fill = sensitive)) +
  labs(title = "Numero de Reuniones por Institucion") + 
  theme(axis.text.x = element_text(angle = 90, size = 5))

hgch_bar_ver_top_Cat(lobby_data_sensitivo$nombreCompletoPasivo, title = "Numero de Reuniones sensitivo por Persona", topn = 10)
top10_nombre <- lobby_data %>%
  filter(!is.na(nombreCompletoPasivo)) %>%
  count(nombreCompletoPasivo) %>%
  arrange(desc(n)) %>%
  slice(1:10)
lobby_data %>%
  filter(nombreCompletoPasivo %in% top10_nombre$nombreCompletoPasivo) %>%
  ggplot() +
  geom_bar(aes(factor(nombreCompletoPasivo), fill = sensitive)) +
  labs(title = "Numero de Reuniones por Persona") + 
  theme(axis.text.x = element_text(angle = 90, size = 5))

hgch_bar_ver_top_Cat(lobby_data_sensitivo$`Cargo autoridad`, title = "Numero de Reuniones sensitivo por Cargo autoridad", topn = 10)
top10_autoridad <- lobby_data %>%
  filter(!is.na(`Cargo autoridad`)) %>%
  count(`Cargo autoridad`) %>%
  arrange(desc(n)) %>%
  slice(1:10)
lobby_data %>%
  filter(`Cargo autoridad` %in% top10_autoridad$`Cargo autoridad`) %>%
  ggplot() +
  geom_bar(aes(factor(`Cargo autoridad`), fill = sensitive)) +
  labs(title = "Numero de Reuniones por Cargo autoridad") + 
  theme(axis.text.x = element_text(angle = 90, size = 5))

hgch_bar_ver_top_Cat(lobby_data_sensitivo$`Categoria Cargo`, title = "Numero de Reuniones sensitivo por Categoria Cargo", topn = 10)
top5_categoria_cargo <- lobby_data %>%
  filter(!is.na(`Categoria Cargo`)) %>%
  count(`Categoria Cargo`) %>%
  arrange(desc(n)) %>%
  slice(1:5)
lobby_data %>%
  filter(`Categoria Cargo` %in% top5_categoria_cargo$`Categoria Cargo`) %>%
  ggplot() +
  geom_bar(aes(factor(`Categoria Cargo`), fill = sensitive)) +
  labs(title = "Numero de Reuniones por Categoria Cargo")

hgch_bar_ver_top_Cat(lobby_data_sensitivo$`Categorización FM`, title = "Numero de Reuniones sensitivo por Categorización FM", topn = 10)
top10_fm <- lobby_data %>%
  filter(!is.na(`Categorización FM`)) %>%
  count(`Categorización FM`) %>%
  arrange(desc(n)) %>%
  slice(1:10)
lobby_data %>%
  filter(`Categorización FM` %in% top10_fm$`Categorización FM`) %>%
  ggplot() +
  geom_bar(aes(factor(`Categorización FM`), fill = sensitive)) +
  labs(title = "Numero de Reuniones por Categorización FM")

hgch_bar_ver_top_Cat(lobby_data_sensitivo$`Categorización portal`, title = "Numero de Reuniones sensitivo por Categorización portal", topn = 10)
top10_portal <- lobby_data %>%
  filter(!is.na(`Categorización portal`)) %>%
  count(`Categorización portal`) %>%
  arrange(desc(n)) %>%
  slice(1:10)
lobby_data %>%
  filter(`Categorización portal` %in% top10_portal$`Categorización portal`) %>%
  ggplot() +
  geom_bar(aes(factor(`Categorización portal`), fill = sensitive)) +
  labs(title = "Numero de Reuniones por Categorización FM")

hgch_bar_ver_top_Cat(lobby_data_sensitivo$`Materia Ley`, title = "Numero de Reuniones sensitivo por Materia Ley", topn = 10)
top10_ley <- lobby_data %>%
  filter(!is.na(`Materia Ley`)) %>%
  count(`Materia Ley`) %>%
  arrange(desc(n)) %>%
  slice(1:10)
lobby_data %>%
  filter(`Materia Ley` %in% top10_ley$`Materia Ley`) %>%
  ggplot() +
  geom_bar(aes(factor(`Materia Ley`), fill = sensitive)) +
  labs(title = "Numero de Reuniones por Categorización FM")
```
